---
title: "Untitled"
author: "Alexandra Tsitrina"
date: "12/3/2020"
output: html_document
---

```{r setup, include=FALSE}
knitr::opts_chunk$set(echo = TRUE,warning=FALSE, message=FALSE, tidy = TRUE )
knitr::opts_knit$set(root.dir = '/Volumes/STORAGE/Bioinf/Project Statistics/Project_VWF/Results2')
```

## Статистическая оценка распределения флуоресцентного сигнала фактора Виллебранда по поверхности клеток HUVEC 

Значения переменных:
Sample: exprimental group name
Well: coordinates of sample in 48-well plate
Children:  number of children object of one parental object
Area: The number of pixels in the region.
Eccentricity: The eccentricity of the ellipse that has the same second-moments as the region. The eccentricity is the ratio of the distance between the foci of the ellipse and its major axis length. The value is between 0 and 1. (0 and 1 are degenerate cases; an ellipse whose eccentricity is 0 is actually a circle, while an ellipse whose eccentricity is 1 is a line segment.)
FormFactor: Calculated as 4*π*Area/Perimeter2. Equals 1 for a perfectly circular object.
MinFeretDiameter, MaxFeretDiameter: The Feret diameter is the distance between two parallel lines tangent on either side of the object (imagine taking a caliper and measuring the object at various angles). The minimum and maximum Feret diameters are the smallest and largest possible diameters, rotating the calipers along all possible angles.
IntegratedIntensity (II): The sum of the pixel intensities within an object.
MeanIntensity (Mean_I): The average pixel intensity within an object.
StdIntensity (Std_I): The standard deviation of the pixel intensities within an object.
MaxIntensity (Max_I): The maximal pixel intensity within an object.
MinIntensity (Min_I): The minimal pixel intensity within an object.
IntegratedIntensityEdge (Edge_II): The sum of the edge pixel intensities of an object.
MeanIntensityEdge (Mean_I_Edge): The average edge pixel intensity of an object.
StdIntensityEdge (Std_I_Edge): The standard deviation of the edge pixel intensities of an object.
MaxIntensityEdge (Max_I_Edge): The maximal edge pixel intensity of an object.
MinIntensityEdge (Min_I_Edge): The minimal edge pixel intensity of an object.
MassDisplacement (MassDisp): The distance between the centers of gravity in the gray-level representation of the object and the binary representation of the object.
LowerQuartileIntensity (LQ_I): The intensity value of the pixel for which 25% of the pixels in the object have lower values.
MedianIntensity (Median_I): The median intensity value within the object.
MADIntensity (Mad_I): The median absolute deviation (MAD) value of the intensities within the object. The MAD is defined as the median(|xi - median(x)|).
UpperQuartileIntensity (UQ_I): The intensity value of the pixel for which 75% of the pixels in the object have lower values.

```{r}
options(encoding = "UTF-8")

PkgNames <- c("dplyr", "magrittr", "ggplot2", "reshape2", "purrr","utf8", "data.table", "plyr", "rcompanion", "corrplot", "car", "multcomp", "DescTools", "vegan", "randomForest", "caTools", "ROCR")
invisible(suppressMessages(suppressWarnings(lapply(PkgNames, require, character.only = T))))
```

## Генерация данных
Подгрузим 3 исходных датасета и уберем лишние переменные:
1. Датасет Cells - содержит описание отдельных клеток в нашем анализе. Включает в себя численные параметры интенсивности каждой клетки, количество дочерних объектов, представленных в 2-х других датасетах (Children) а также 2 факторные переменные, описывающие  экспериментальную группу (control, H2O2, Histamin, Trombin) и лунку планшета (технический повтор). 
2. Датасет Strings - описывает поверхностные структуры фактора Виллебранда, чьи линейные размеры больше /// Помимо 2-х факторных переменных (см. выше) содержит переменные формы и интенсивности каждого объекта
3. Датасет All_str - содержит в себе описание всех фВ-позитивных структур на поверхности эндотелия. 

Что делается в этом чанке:
-убираются повторяющиеся и лишние переменные
-стандартизуются названия групп
-сокращаются имена переменных для более удобной работы


```{r, echo=FALSE}
abs_way <- getwd()
abs_way <- normalizePath(abs_way)
data_files<- dir(abs_way, pattern =".csv")

Cells <- read.table(data_files[2], header = T, sep=",", stringsAsFactors=TRUE )
All_str <- read.table(data_files[1], header = T, sep=",", stringsAsFactors=TRUE )
Strings <- read.table(data_files[3], header = T, sep=",", stringsAsFactors=TRUE )

Cells <- subset(Cells, select = -c(1:4,6,7:9))
Strings<- subset(Strings, select = c(5,10,40,42,48,65,73,111:125))
All_str <- subset(All_str, select =c(5,10,31,35,50,54,87:101))

Cells$Metadata_Sample <-  revalue(Cells$Metadata_Sample, c('control' = 'control', 'H2O2_Ti' = 'H2O2','Thr_Til' = 'Trombin', 'Hist_Ti' = 'Histamin'))
Strings$Metadata_Sample <-  revalue(Strings$Metadata_Sample, c("control"="control", "H2O2_Ti"="H2O2","Thr_Til" = "Trombin", "Hist_Ti" = "Histamin"))
All_str$Metadata_Sample <- revalue(All_str$Metadata_Sample, c("control"="control", "H2O2_Ti"="H2O2","Thr_Til" = "Trombin", "Hist_Ti" = "Histamin"))

setnames(Strings, old = c("Metadata_Sample","AreaShape_Area","AreaShape_Eccentricity","AreaShape_EquivalentDiameter","AreaShape_FormFactor","AreaShape_MaxFeretDiameter","AreaShape_MinFeretDiameter","Intensity_IntegratedIntensityEdge_vWF","Intensity_IntegratedIntensity_vWF","Intensity_LowerQuartileIntensity_vWF","Intensity_MADIntensity_vWF","Intensity_MassDisplacement_vWF","Intensity_MaxIntensityEdge_vWF","Intensity_MaxIntensity_vWF","Intensity_MeanIntensityEdge_vWF","Intensity_MeanIntensity_vWF","Intensity_MedianIntensity_vWF","Intensity_MinIntensityEdge_vWF","Intensity_MinIntensity_vWF","Intensity_StdIntensityEdge_vWF","Intensity_StdIntensity_vWF","Intensity_UpperQuartileIntensity_vWF"), new = c("Sample","Area","Eccentricity",  "EquivalentDiameter","FormFactor","MaxFeretDiameter","MinFeretDiameter","II_Edge","II","LQ_I","MAD_I","MassDisp","Max_I_Edge","Max_I","Mean_I_Edge","Mean_I","Median_I","Min_I_Edge","Min_I","Std_I_Edge","Std_I","UQ_I"))

setnames(All_str, old = c("Metadata_Sample","AreaShape_Area","AreaShape_Eccentricity","AreaShape_FormFactor","AreaShape_MaxFeretDiameter","AreaShape_MinFeretDiameter","Intensity_IntegratedIntensityEdge_vWF","Intensity_IntegratedIntensity_vWF","Intensity_LowerQuartileIntensity_vWF","Intensity_MADIntensity_vWF","Intensity_MassDisplacement_vWF","Intensity_MaxIntensityEdge_vWF","Intensity_MaxIntensity_vWF","Intensity_MeanIntensityEdge_vWF","Intensity_MeanIntensity_vWF","Intensity_MedianIntensity_vWF","Intensity_MinIntensityEdge_vWF","Intensity_MinIntensity_vWF","Intensity_StdIntensityEdge_vWF","Intensity_StdIntensity_vWF","Intensity_UpperQuartileIntensity_vWF"), new = c("Sample","Area","Eccentricity","FormFactor","MaxFeretDiameter","MinFeretDiameter","II_Edge","II","LQ_I","MAD_I","MassDisp","Max_I_Edge","Max_I","Mean_I_Edge","Mean_I","Median_I","Min_I_Edge","Min_I","Std_I_Edge","Std_I","UQ_I"))

setnames(Cells, old = c("Metadata_Sample", "Children_All_vWF_Count","Intensity_IntegratedIntensityEdge_vWF", "Intensity_IntegratedIntensity_vWF","Intensity_LowerQuartileIntensity_vWF","Intensity_MADIntensity_vWF","Intensity_MassDisplacement_vWF","Intensity_MaxIntensityEdge_vWF","Intensity_MaxIntensity_vWF","Intensity_MeanIntensityEdge_vWF","Intensity_MeanIntensity_vWF","Intensity_MedianIntensity_vWF","Intensity_MinIntensityEdge_vWF","Intensity_MinIntensity_vWF","Intensity_StdIntensityEdge_vWF", "Intensity_StdIntensity_vWF","Intensity_UpperQuartileIntensity_vWF"), new = c("Sample", "Children","II_Edge", "II","LQ_I","MAD_I","MassDisp","Max_I_Edge","Max_I","Mean_I_Edge","Mean_I","Median_I","Min_I_Edge","Min_I","Std_I_Edge", "Std_I","UQ_I"))

  
```

Оценим распределение основных показателей интенсивности и количества дочерних объектов. Как видно из графика, все наши группы содержат значительное количество выбросов. Удалим выбросы, заменив их на пропущенные значения и удалим строки, содержащие NA. Выведем количество оставшихся объектов для каждой группы. 

```{r}
Cells_cl <- Cells %>% group_by(Sample)%>% filter(Children > 4) 

Cells_int = reshape2::melt(Cells_cl, id.vars = "Sample", measure.vars = c("Children","II_Edge", "II","Mean_I_Edge","Mean_I","Median_I"), quietly = TRUE)
ggplot(Cells_int, aes(x = Sample,y = value),quietly = TRUE) + facet_wrap(~variable, scale="free") + geom_violin(aes(fill = variable), size = 1)+ labs( y = "value", x = NULL) + theme(axis.text.x = element_text(angle=30, hjust=1, vjust=1)) 

outlierreplacement <- function(dataframe){
   dataframe %>%          
           map_if(is.numeric, ~ replace(.x, .x %in% boxplot.stats(.x)$out, NA)) %>%
           bind_cols }

outlierreplacement(Cells_cl[,2:17])

Cells_cl <- Cells_cl[complete.cases(Cells_cl),]
data.frame(Cells_cl)
rm(Cells,Cells_int)
```
Построим графики частот распределения 4-х основных характеристик наших клеток (количество дочерних объектов на клетку - Children, интегральная интенсивность - II, интегральная интенсивность периметра каждого объекта - II_Edge, и медианная интенсивность клетки - Median_I) и выведем статистику по группам. На графиках шкала y предствавляет собой log10 от частоты. 

```{r}
Cells_param_ch <- aggregate(Children ~ Sample, data = Cells_cl, function(x) c (mean = mean(x),median = median(x),sd = sd(x),first_quant = quantile(x,0.25), third_quant = quantile(x,0.75), min = min(x), max = max(x))) 
Cells_param_InIn <-  aggregate(II ~ Sample, data = Cells_cl, function(x) c (mean = mean(x),median = median(x),sd = sd(x),first_quant = quantile(x,0.25), third_quant = quantile(x,0.75), min = min(x), max = max(x)))
Cells_param_InIn_E <-  aggregate(II_Edge ~ Sample, data = Cells_cl, function(x) c (mean = mean(x),median = median(x),sd = sd(x),first_quant = quantile(x,0.25), third_quant = quantile(x,0.75), min = min(x), max = max(x)))
Cells_param_InIn_m <-  aggregate(Median_I ~ Sample, data = Cells_cl, function(x) c (mean = mean(x),median = median(x),sd = sd(x),first_quant = quantile(x,0.25), third_quant = quantile(x,0.75), min = min(x), max = max(x)))
Param_ch <- cbind(Cells_param_ch[-ncol(Cells_param_ch)], Cells_param_ch[[ncol(Cells_param_ch)]])

print(Param_ch)
ggplot(Cells_cl, aes(x = Children, col = Sample))+geom_freqpoly(binwidth = 2)+xlim(0,150)+scale_y_continuous(trans='log10')+labs(x = 'Children', y = 'log10count')

Param_InIn <- cbind(Cells_param_InIn[-ncol(Cells_param_InIn)], Cells_param_InIn[[ncol(Cells_param_InIn)]])
print(Param_InIn)
ggplot(Cells_cl, aes(x = II, col = Sample))+geom_freqpoly(binwidth = 10)+xlim(0,1000)+scale_y_continuous(trans='log10')+labs(x = 'II', y = 'log10count')

Param_InInE <- cbind(Cells_param_InIn_E[-ncol(Cells_param_InIn_E)], Cells_param_InIn_E[[ncol(Cells_param_InIn_E)]])
print(Param_InInE)
ggplot(Cells_cl, aes(x = II_Edge, col = Sample))+geom_freqpoly(binwidth = 0.5)+scale_y_continuous(trans='log10')+labs(x = 'II_Edge', y = 'log10count')

Param_InIn_m <- cbind(Cells_param_InIn_m[-ncol(Cells_param_InIn_m)], Cells_param_InIn_m[[ncol(Cells_param_InIn_m)]])
print(Param_InIn_m)
ggplot(Cells_cl, aes(x = Median_I, col = Sample))+geom_freqpoly(binwidth = 0.02)+scale_y_continuous(trans='log10')+labs(x = 'Median_I', y = 'log10count')

rm (Cells_param_ch, Cells_param_InIn, Cells_param_InIn_E, Cells_param_InIn_m, Param_ch, Param_InIn, Param_InIn_m, Param_InInE)



```
Отфильтруем короткие объекты в датасете Strings, оставим только те, чей Максимальныей диаметр Ферета больше 20 пикселей (размер пикселя - 0,64х0,64 мкм). Расчитаем остновыне статистические показатели для 3-х параметров, а именно:
-MaxFeretDiameter 
-Median_I
-Eccentricity
```{r}
String <- Strings %>% filter (MaxFeretDiameter >= 20)

String_param_med <- aggregate(Median_I ~ Sample, data = String, function(x) c (mean = mean(x),median = median(x),sd = sd(x),first_quant = quantile(x,0.25), third_quant = quantile(x,0.75), min = min(x), max = max(x))) 
String_param_MFD <-  aggregate(MaxFeretDiameter ~ Sample, data = String, function(x) c (mean = mean(x),median = median(x),sd = sd(x),first_quant = quantile(x,0.25), third_quant = quantile(x,0.75),min = min(x), max = max(x)))
String_param_Ecc <-  aggregate(Eccentricity ~ Sample, data = String, function(x) c (mean = mean(x),median = median(x),sd = sd(x),first_quant = quantile(x,0.25), third_quant = quantile(x,0.75),min = min(x), max = max(x)))


Param_String_m <- cbind(String_param_med [-ncol(String_param_med )], String_param_med [[ncol(String_param_med )]])
print(Param_String_m)
ggplot(String, aes(x = Median_I, col = Sample))+geom_freqpoly(binwidth = 0.02)+xlim(0,1)+scale_y_continuous(trans='log10')+labs(x = 'Median_I', y = 'log10count')

Param_MFD <- cbind(String_param_MFD [-ncol(String_param_MFD )], String_param_MFD [[ncol(String_param_MFD )]])
print(Param_MFD)
ggplot(String, aes(x = MaxFeretDiameter, col = Sample))+geom_freqpoly(binwidth = 5)+xlim(20,300)+scale_y_continuous(trans='log10')+labs(x = 'MaxFeretDiameter', y = 'log10count')

Param_Ecc <- cbind(String_param_Ecc [-ncol(String_param_Ecc )], String_param_Ecc [[ncol(String_param_Ecc)]])
print(Param_Ecc)
ggplot(String, aes(x = Eccentricity, col = Sample))+geom_freqpoly(binwidth = 0.1)+xlim(0,1)+scale_y_continuous(trans='log10')+labs(x = 'Eccentricity', y = 'log10count')

rm(String_param_Ecc, String_param_med,String_param_MFD, Param_Ecc, Param_String_m, Param_Ecc, Param_MFD, Strings)
#String %>% group_by(Sample) %>% select(Sample) %>% count

```
Удалим выбросы из датасета All_str, отфильтруем данные, чей FormFactor = Inf. Проведем оценку 3 параметров:
-Eccentricity
-Median_I
-

```{r}

outlierreplacement(All_str[,2:21])
All_str<- All_str[complete.cases(All_str),]
All_str <- All_str %>% filter(FormFactor <52)

Str_param_Ecc <-  aggregate(Eccentricity ~ Sample, data = All_str, function(x) c (mean = mean(x),median = median(x),sd = sd(x),first_quant = quantile(x,0.25), third_quant = quantile(x,0.75),min = min(x), max = max(x)))
Param_str_Ecc <- cbind(Str_param_Ecc [-ncol(Str_param_Ecc)], Str_param_Ecc[[ncol(Str_param_Ecc)]])
print(Param_str_Ecc )
ggplot(All_str, aes(x = Eccentricity, col = Sample))+geom_freqpoly(binwidth = 0.01)+xlim(0,1)+scale_y_continuous(trans='log10')+labs(x = 'Eccentricity', y = 'log10count')

All_param_med <- aggregate(Median_I ~ Sample, data = All_str, function(x) c (mean = mean(x),median = median(x),sd = sd(x),first_quant = quantile(x,0.25), third_quant = quantile(x,0.75), min = min(x), max = max(x))) 
Param_Str_m <- cbind(All_param_med[-ncol( All_param_med)], All_param_med [[ncol(All_param_med)]])
print(Param_Str_m )
ggplot(All_str, aes(x = Median_I, col = Sample))+geom_freqpoly(binwidth = 0.02)+xlim(0,1)+scale_y_continuous(trans='log10')+labs(x = 'Median_I', y = 'log10count')


All_param_MDF <- aggregate(MaxFeretDiameter ~ Sample, data = All_str, function(x) c (mean = mean(x),median = median(x),sd = sd(x),first_quant = quantile(x,0.25), third_quant = quantile(x,0.75), min = min(x), max = max(x))) 
Param_Str_MDF <- cbind(All_param_MDF[-ncol( All_param_MDF)], All_param_MDF[[ncol(All_param_MDF)]])
print(Param_Str_MDF)
ggplot(All_str, aes(x = MaxFeretDiameter, col = Sample))+geom_freqpoly(binwidth = 5)+xlim(0,200)+scale_y_continuous(trans='log10')+labs(x = 'MaxFeretDiameter', y = 'log10count')
rm(String_param_Ecc, All_param_MDF, All_param_med, Param_Str_m, Param_Str_MDF, Param_str_Ecc, Str_param_Ecc)

```
Корреляции переменных по всем трем датасетам 

```{r}
corrplot(cor(Cells_cl[,2:17]), title = "Cells")
corrplot(cor(String[, 2:22]), title =  "Strings")
corrplot(cor(All_str[,3:21]), title = "All structures")


```

Оценка различий с помощью непараметрической One-way Anova с использованием теста Крускела-Уолиса с пост-хок тестом Данна. Для оценки величины эффекта используется показатель эпсилон-квадрат

```{r}
kruskal.test(Children ~ Sample, Cells_cl )
DunnTest(Cells_cl$Children, Cells_cl$Sample, method = "bonferroni")
epsilonSquared(x = Cells_cl$Children, g= Cells_cl$Sample)

kruskal.test(II ~ Sample, Cells_cl )
DunnTest(Cells_cl$II, Cells_cl$Sample, method = "bonferroni")
epsilonSquared(x = Cells_cl$II, g= Cells_cl$Sample)

kruskal.test(II_Edge ~ Sample, Cells_cl )
DunnTest(Cells_cl$II_Edge, Cells_cl$Sample, method = "bonferroni")
epsilonSquared(x = Cells_cl$II_Edge, g= Cells_cl$Sample)

```

Расчет выборки и различий для Strings

```{r}
kruskal.test(MaxFeretDiameter ~ Sample, String )
DunnTest(String$MaxFeretDiameter, String$Sample, method = "bonferroni")
epsilonSquared(String$MaxFeretDiameter, String$Sample)

kruskal.test(Eccentricity ~ Sample, String )
DunnTest(String$Eccentricity, String$Sample, method = "bonferroni")
epsilonSquared(String$Eccentricity, String$Sample)

kruskal.test(Median_I ~ Sample, String )
DunnTest(String$Median_I, String$Sample, method = "bonferroni")
epsilonSquared(String$Median_I, String$Sample)
```
```{r}
kruskal.test(Eccentricity ~ Sample, All_str )
DunnTest(All_str$Eccentricity, All_str$Sample, method = "bonferroni")
epsilonSquared(All_str$Eccentricity, All_str$Sample)


kruskal.test(Median_I ~ Sample, All_str )
DunnTest(All_str$Median_I, All_str$Sample, method = "bonferroni")
epsilonSquared(All_str$Median_I, All_str$Sample)


```


PCO-анализ. 

```{r}
sample = sample.split(String, SplitRatio = 0.75)
train = subset(String, sample = T)
test = subset(String, sample = F)
```
Random 

```{r}
rf <- randomForest(x = train[,2:22],
                   y = train$Sample,
                   ntree = 500,
                   do.trace = 10)
rf

train$Sample2 <- ifelse(train$Sample == 'control', "unstimulate", "stimulated")
train$Sample2 <- factor(train$Sample2)
Str <- subset(train, train$Sample == 'control'| train$Sample == 'Trombin')

mtry <- tuneRF(Str[2:22], Str$Sample2, ntreeTry = 1000, stepFactor = 1.5, improve = 0.1, trace = T, plot = T)
print(mtry)
best.m <- mtry[mtry[,2] == min(mtry[,2]), 1]
print(best.m)


rf3<- randomForest(x = Str[,2:22],
                   y = Str$Sample2,
                   ntree = 1000,
                   do.trace = 20,
                   mtry = 14) 

rf3
varImpPlot(rf3)

test$Sample2 <- ifelse(test$Sample == 'control', 'unstimulate', 'stimulate')
test$Sample2 <- factor(test$Sample2)


pred1 <- predict(rf3, newdata = test[,2:22], type = "prob")
perf <- prediction(pred1[,2], test$Sample2)
auc <- performance(perf, "auc")
auc
pred3 <- performance(perf,"tpr", "fpr")
plot(pred3, main = "ROC Curve for Random Forest", col = 2, lwd = 2)
abline (a = 0,b = 1, lwd = 2, lty = 2, col = "gray")


```


```{r}
Cells_cl$Sample2 <- ifelse(Cells_cl$Sample == 'control', 'unstimulate', 'stimulate')
Cells_cl$Sample2 <- factor(Cells_cl$Sample2)
sample = sample.split(Cells_cl, SplitRatio = 0.75)
train_c = subset(Cells_cl, sample = T)
test_c = subset(Cells_cl, sample = F)

rf_cell<- randomForest(x = train_c[,2:17],y = train_c$Sample2, ntree = 500,do.trace = 20, mtry = 6) 
rf_cell

mtry <- tuneRF(train_c[2:17], train_c$Sample2, ntreeTry = 500, stepFactor = 1.5, improve = 0.05, trace = T, plot = T)
print(mtry)
best.m <- mtry[mtry[,2] == min(mtry[,2]), 1]
print(best.m)
varImpPlot(rf_cell)

pred1 <- predict(rf_cell, newdata = test_c[,2:17], type = "prob")
perf <- prediction(pred1[,2], test_c$Sample2)
auc <- performance(perf, "auc")
auc
pred3 <- performance(perf,"tpr", "fpr")
plot(pred3, main = "ROC Curve for Random Forest", col = 2, lwd = 2)
abline (a = 0,b = 1, lwd = 2, lty = 2, col = "gray")
```

```{r}
H2O2_data <- subset(Cells_cl, Cells_cl$Sample == 'H2O2')
cont_data <- subset(Cells_cl, Cells_cl$Sample == 'control')
sample.split(cont_data, SplitRatio = 0.5)
t_cont <- subset(cont_data, sample = T)
test_c <- subset(cont_data, sample = F)
H2O2_set <- rbind(H2O2_data, test_c)
H2O2_set$Sample2 <- ifelse(H2O2_set$Sample == 'control', "unstimulate", 'stimulate')
H2O2_set$Sample2 <- factor(H2O2_set$Sample2)



TH_data <- subset(Cells_cl, Cells_cl$Sample == 'Trombin' | Cells_cl$Sample == 'Histamin')
train_data <- rbind(TH_data, t_cont)
train_data$Sample2 <- ifelse(train_data$Sample == 'control', "unstimulate", "stimulate")
train_data$Sample2 <- factor(train_data$Sample2)


mtry <- tuneRF(train_data[2:17], train_data$Sample2, ntreeTry = 500, stepFactor = 2, improve = 0.01, trace = T, plot = T)
print(mtry)
best.m <- mtry[mtry[,2] == min(mtry[,2]), 1]
print(best.m)




rf_cell<- randomForest(x = train_data[,2:17],y = train_data$Sample2, ntree = 500,do.trace = 20, mtry = best.m) 
rf_cell
plot(rf_cell)
varImpPlot(rf_cell)

pred1 <- predict(rf_cell, newdata = H2O2_set[,2:17], type = "prob")
perf <- prediction(pred1[,2], H2O2_set$Sample2)
auc <- performance(perf, "auc")
auc
pred2 <- performance(perf,"tpr", "fpr")
plot(pred2, main = "ROC Curve for Random Forest", col = 2, lwd = 2)
abline (a = 0,b = 1, lwd = 2, lty = 2, col = "gray")




```
```{r}
pred3 <- predict(rf_cell, newdata = H2O2_set[,2:17], type = "response")
result <- c()
for (i in 1:8169){
  if(H2O2_set$Sample2[i] == pred3[i]){
    append(result, 1)
  }
  else{
    append(result,0)
  }
}
 table(result)

 rf_accuracy <- sum(result)/length(result) * 100


```

